【裁判字號】    89,訴,1003
【裁判日期】    890915
【裁判案由】    偽造有價證券
【裁判全文】
臺灣臺南地方法院刑事判決                        八十九年度訴字第一三號
    公  訴  人  臺灣台南地方法院檢察署檢察官
    被      告  丙○○
    指定辯護人  本院公設辯護人  乙○○
右列被告因偽造有價證券案件，經檢察官提起公訴（八十九年度偵字第三0三五號）
，本院判決如左：
    主  文
丙○○意圖供行使之用，而偽造有價證券，處有期徒刑參年貳月。
支票壹紙（發票人：甲○○、付款人：保證責任台南市第五信用合作社友愛分社、票
號：ＢＡ0000000號、帳號：00129_60號、到期日：八十八年十二月十日、面額：新
台幣參萬元）沒收。
    事  實
一、丙○○於民國八十七年十二月二十三日，在台北市拾獲甲○○所有而遺失，由台
    南市第五信用合作社友愛分社付款，帳號00000--00號，票號ＢＡ000
    0000號，面額及發票日均空白之支票一紙，明知該紙支票係屬離本人所持有
    之遺失物，竟意圖為自己不法之所有，將之侵占入己（追訴權時效已完成）。嗣
    於八十八年十一月間，因需款孔急，乃偽填發票日為八十八年十二月十日、面額
    新台幣（以下同）三萬元，持向黃永昌調借現款花用，黃永昌交付朱瑞山委託不
    知情之胡海萍代為提示付款，始發現上情。
二、案經案經台南市警察局第六分局報請台灣台南地方法院檢察署檢察官偵查起訴。
    理  由
一、訊據被告丙○○，固矢口否認有何偽造支票之犯行，並辯稱：「該支票是甲○○
    於八十七年十二月二十三日，在台北市六條通ＰＵＢ喝酒時。問我生活好不好，
    我說不好，他就把票交給我，並說用到時，五萬元以內寫進去--沒有人看到--
    」云云。惟查：前揭事實業據被害人甲○○指訴明確，核與證人尤啟雄證述情節
    相符，並有支票、退票理由單、遺失票據申報書刊登廣告證明單等件在卷可稽；
    次者，果該支票係甲○○交付被告，豈有於次日即告知證人尤啟雄其支票遺失，
    請尤啟雄幫忙尋找，並於同日即向報社刊登廣告聲明作廢之理；再者，依被告自
    述其與被害人甲○○僅見面二次，衡情縱被害人欲幫助被告，亦當無將空白支票
    給與被告之理；又，被害人與被告彼此間素無怨隙，被害人當不致故意給與被告
    支票後，再無端加以誣陷被告之理，足認被告上述所辯，顯係事後卸責之詞，不
    足採信，其犯行事證已屬明確，堪予認定。
二、按支票為有價證券，被告意圖供行使之用，而偽造有價證券，並持之向被害人借
    款，核其所為，係犯刑法第二百零一條第一項之偽造之有價證券罪，其低度之行
    使偽造有價券行為應為偽造之高度行為所吸收，不復另論；又被告行使偽造有價
    證券，當然包含詐欺性質，亦不另論詐欺取財罪。公訴人認被告係犯犯刑法第二
    百零一條第二項之行使偽造之有價證券罪，尚有未洽，應予變更。爰審酌被告素
    行、犯罪之動機、目的、手段及所造成危害、所得利益、犯罪後態度等一切情狀
    ，處如主文所示之刑，以資懲儆。又上開偽造之支票（如主文所載）雖未經扣案
    ，惟不能證明已經滅失，併依法宣告沒收。
據上論斷，應依刑事訴訟法第二百九十九條第一項前段，第三百條、刑法第二百零一
條第一項、第二百零五條，罰金罰鍰提高標準條例第一條前段，判決如主文。
本案經檢察官王森榮到庭執行職務。
中      華      民      國      八十九      年      九      月  十五  日
                              臺灣臺南地方法院刑事第二庭
                                      法  官  林  勇  奮
右正本證明與原本無異
如不服本判決應於送達後十日內向本院提出上訴狀
                                      書記官  鄭  秀  美
中      華      民      國      八十九      年      九      月   十八  日
附錄本案論罪科刑法條全文：
刑法第二百零一條第一項：意圖供行使之用，而偽造、變造公債票、公司股票或其他
                        有價證券者，處三年以上十年以下有期徒刑，得併科三千
                        元以下罰金。


司法院資訊處製作；財團法人民間司法改革基金會備份。
